【裁判字號】    89,訴,1254
【裁判日期】    900416
【裁判案由】    偽證
【裁判全文】
臺灣臺南地方法院刑事判決                        八十九年度訴字第一二五四號
    公  訴  人  臺灣台南地方法院檢察署檢察官
    被      告  己○○
    選任辯護人  葉清華
右列被告因偽證案件，經檢察官提起公訴 (八十九年度偵字第九三四五號)，本院判
決如左：
    主  文
己○○證人，於執行審判職務之公署審判時，於案情有重要關係之事項，供前具結，
而為虛偽陳述，處有期徒刑陸月，緩刑貳年。
    事  實
一、己○○於民國八十一年四月二十一日前一星期間某，因事自南非返國，並與乙○○、丙○○、戊○○等四人在台北市台灣師範大學附近某餐廳內餐敘，席間乙○○向戊○○購買李正斌名義下之玉山商業銀行股票一百張，並與丙○○換取南非
    寶島鞋業公司（下稱南寶鞋業公司）美金六萬元之股權，己○○明知上開事實，
    竟於八十四年四月六日本院執行審判八十三年度自字五七六號乙○○自訴丙○○
    詐欺、背信等案件時，就上開案情有重要關係之上開事項，於供前具結後為虛偽
    之陳述稱：伊不知乙○○與丙○○間有上開以銀行股票換取南寶鞋業公司股權之
    事，致前述法院以其證述作為該判決之部分心證，並因而在上述同一案號丙○○
    反訴乙○○誣告案中，為乙○○有罪之判決。
二、案經乙○○告發由臺灣臺南地方法院檢察署檢察官偵查起訴。
    理  由
一、訊據被告己○○固不否認確於上開時地與乙○○、丙○○、戊○○等四人在台北
    市台灣師範大學附近某餐廳內餐敘，惟矢口否認有上開偽證犯行，辯稱：本件發
    生在八、九年前，伊確實不知乙○○有上開以銀行股票換取南寶鞋業公司股權之
    事云云。惟查，右揭事實業據告發人乙○○於檢察官偵訊及本院審理時中指述綦
    詳，而當時被告及丙○○均為上開鞋業公司之股東之事實，有乙○○所提之（英
    文）董事名冊足憑，即被告於偵訊中亦自承其係該公司之股東，是被告與丙○○
    與該鞋業公司關係密切，且均有權處理股權轉讓一節要無疑義。再證人戊○○於
    八十四年一月二十三日上開自訴案件中到庭證稱：「．．四月二十日前一星期，
    我們三人加江先生之朋友在一家餐廳，他們要認股（江先生要認股的），．．一
    百張股票及讓渡書交給乙○○，王當場交給丙○○，他們有談南非投資之事．．
    」等語，此有本院依職權調取之上開自訴案卷，在卷可稽，足證當時四人確有談
    及乙○○投資南非南寶鞋業公司之事。再查被告為南非南寶鞋業公司之主要負責
    人，而當日餐敘之人又僅有四人，席間談及自己所經營之鞋業公司投資之事項且
    投資金額亦非少數，豈有不加關心之理。另據證人即當時曾陪同告訴人同赴南非
    參觀南寶鞋業公司之甲○○，於檢察官及本院審理中亦結證稱：「．．．（當時
    ）由己○○帶我們（指證人、告訴人及另名證人丁○○）去參觀南寶鞋業公司，
    並至一猶太人開的鞋店，並至（當地之）台灣銀行查匯率，且告知我可以在此任
    會計，至於有無簽股權轉讓書，我不清楚。」等語；證人丁○○於偵查中證稱：
    當時被告有在場，有到一家鞋店，再到台灣銀行，但不確定他們做什麼等語。而
    被告對於有去鞋店及到當地之台灣銀行查問匯率等情亦不爭執，僅辯稱：係因告
    訴人等先提起要去開普敦，伊順道帶渠等過去，而渠等稱要知道匯率，伊才帶渠
    等去當地之台灣銀行云云。惟查，告訴人苟非與案外人丙○○有轉讓股權之事實
    ，何以千里迢迢帶數人同赴南非？又被告若不知告訴人與丙○○間有轉讓股權情
    事，被告又何以會受同為董事之丙○○之託，帶上述三人參觀鞋店及詢問匯率，
    而被告在本院審理中亦自承：無論自南寶鞋業公司至參觀鞋店處或自鞋店至詢問
    匯率處，均相距甚遠，是若非與該鞋業公司股權投資之事項，被告焉有不憚其煩
    ，帶同上述三人東奔西跑之理？又告訴人若非去處理股權相關事宜，焉有攜上開
    二證人千里迢迢赴南非參觀鞋店及詢問匯率之理？再則，乙○○交付予案外人丙○○之玉山銀行股票依當時股價，恰與其所換取丙○○在上開鞋業公司美金六萬
    元股權相符等情，亦有卷附最高法院八十九年度台上字第一八四０號刑事判決理
    由可參，而被告是時既係該鞋業公司之董事，且曾為告訴人等安排上述參觀南寶
    鞋業公司及詢問匯率等事宜，焉有不知告訴人與丙○○間有轉讓股權情事之理？
    而此重大事項，焉能於數年後即諉為不知，乃明知有此事實而故意在台灣台南地
    方法院八十三年度自字五七六號乙○○自訴丙○○詐欺案中，故為不知情之不實
    陳述，要堪證明，被告上開所辯無非卸責之詞，不足採信，此外復有被告於供前
    具結之證人結文一紙附於上開自訴案卷中，本件事證已臻明確，被告犯行洵堪認
    定。
二、核被告己○○所為，係犯刑法第一百六十八條之偽證罪。爰審酌被告無犯罪前科
    ，又上開詐欺、背信案件，乙○○亦經無罪判決確定在案，等一切情狀，量處如
    主文所示之刑，以示懲儆。又被告前未曾受有期徒刑以上刑之宣告，此有本院被
    告前國前案記錄表一紙在卷可按，因一時失慮致罹刑章，經此偵審程序及科刑之
    教訓，當知所警惕，而無再犯之虞，本院因認其所受刑之宣告，以暫不執行為適
    當，併諭知緩刑二年，以啟自新。
三、據上論斷，應依刑事訴訟法第二百九十九條第一項前段、刑法第一百六十八條、
    第七十四條第一款，判決如主文。
中      華      民      國      九十      年      四      月    十六    日
                                  臺灣臺南地方法院刑事第四庭
                                      法  官      鄧  希  賢
右正本證明與原本無異。
如不服本判決，應於判決送達後十日內向本院提出上訴狀( 應附繕本 )。
                                      書記官      陳  美  蓉
中      華      民      國      九十      年      四      月    十六    日
刑法第一百六十八條
於執行審判職務之公署審判時或於檢察官偵查時，證人、鑑定人、通譯於案情有重要
關係之事項，供前或供後具結，而為虛偽陳述者，處七年以下有期徒刑。


司法院資訊處製作；財團法人民間司法改革基金會備份。
